Miguel Campins



Contacto

- 649211654
- mcampinsr@gmail.com
- Calle Mimosa, 18
 Palma de Mallorca

Habilidades

JavaScript 兼兼兼兼

HTML 兼兼兼兼

CSS 兼兼兼兼

React JS 兼兼兼兼

Angular 兼兼兼兼

Node JS 兼兼兼兼

PHP **RRATE**

Idiomas

Español (nativo) Catalán (nativo)

Perfil

Soy una persona entusiasta, resolutiva, con gran capacidad para adaptarme a equipos y especializada en programación para web en formato escritorio y *responsive*. En los años trabajando como técnico en iluminación pude desarrollar mis capacidades de trabajo en equipo ya que el trabajo con compañeros era parte de mi día a día. Esto también me enseñó que la comunicación es muy importante para que todo el trabajo se realice de forma clara y ordenada.

Experiencia Laboral

Ilutec, Técnico de iluminación MAYO 2006 - SEPTIEMBRE 2019

- Responsable de preparar y cablear los sistemas de iluminación.
- Manejo y programación de consola de luces Avolites y GrandMA.
- Mantenimiento y reparación de equipos de iluminación y estructuras.

Wozzo | Diseño Web, Apps, Software y Marketing Digital ABRIL 2021 - JUNIO 2021

- Creación de aplicaciones web con React JS
- Realización de peticiones a servidores vía REST
- Creación y mantenimiento de servidores con Node JS

Educación

Ciclo Formativo de Grado Superior, Desarrollo de aplicaciones web IES Son Ferrer. Mallorca, España. 2019 - 2021

Contenidos principales del plan de estudios:

- -Herramientas de desarrollo: HTML, DOM, CSS
- -Lenguajes de programación: Java, JavaScript, PHP
- -Gestor de base de datos: MySQL
- -Frameworks: jQuery, Bootstrap, Laravel

Licencias y certificados

Curso de Angular en Udemy Fecha: 28 de Abril de 2022





